臺灣高雄地方法院刑事判決　　　　　 100年度交簡上字第64號
公　訴　人　臺灣高雄地方法院檢察署檢察官
上　訴　人
即　被　告　張良璽
上列上訴人即被告因公共危險案件，不服本院高雄簡易庭100 年
度交簡字第956 號中華民國100 年3 月8 日第一審簡易判決（聲
請簡易判決處刑書案號：臺灣高雄地方法院檢察署100 年度偵緝
字第194 號），提起上訴，本院管轄之第二審合議庭不待被告到
庭陳述，逕行判決如下：
    主  文
上訴駁回。
    事實及理由
一、按「被告於第二審審判程序經合法傳喚，無正當理由不到庭
    者，得不待其陳述，逕行判決」，刑事訴訟法第371 條定有
    明文。又對於簡易判決上訴於管轄之第二審地方法院合議庭
    者，準用上開規定，同法第455 條之1 第3 項規定明確。查
    本院民國100 年5 月12日第二審審判程序傳票，業於同年4
    月27日合法送達被告張良璽於本院準備程序期日時當庭陳明
    之指定送達址即高雄市鼓山區○○○○路38號5 樓，有本院
    送達證書在卷可稽（見本院卷第27頁）。惟被告於審判期日
    未到庭，復未提出理由以供審查，經合法傳喚無正當理由不
    到庭，爰依刑事訴訟法第455 條之1 第3 項準用第371 條之
    規定，不待其到庭陳述，逕行判決；又本案經本院審理結果
    ，認第一審以被告張良璽犯刑法第185 條之3 之不能安全駕
    駛動力交通工具罪，判處有期徒刑5 月，如易科罰金，以新
    臺幣（下同）1,000 元折算1 日，其認事、用法均無違誤，
    量刑亦屬妥適，應予維持，並引用第一審刑事簡易判決書及
    檢察官聲請簡易判決處刑書所記載之事實、證據及理由（如
    附件）。
二、上訴意旨略以：被告固不否認有於民國99年10月13日晚間11
    時許，在位於高雄市○○區○○路與武廟路某餐廳內飲用酒
    類後，隨即騎乘車號OOU-838 號重型機車離去，於行經高雄
    市○○區○○路與國治路路口時，經警攔檢進行酒測時，其
    呼氣酒精濃度達每公升0.87毫克等事實，惟矢口否認有何酒
    後不能安全駕駛之犯行，辯稱：伊雖有飲酒駕車，但未達不
    能安全駕駛動力交通工具之程度，且伊於遭查獲當時並未肇
    事，警方亦未對其進行生理平衡檢測，並無證據可證明其有
    不能安全駕駛動力交通工具之情形云云，經查：
(一)、被告於99年10月13日晚間11時許在高雄市○○區○○路與武
    廟路某餐廳內飲用酒類後，於翌日凌晨0 時20分許騎乘車號
    OOU-838 號重型機車行經高雄市○○區○○路與國治路路口
    時，經警攔檢進行酒測時，其呼氣酒精濃度達每公升0.87毫
    克等事實，除據被告於警詢時供承明確外（見警卷第5 至6
    頁，偵緝卷第24至25頁），並有卷附被告之酒精濃度檢定表
    在卷可稽（見警卷第8 頁），是以，被告於前述時地於酒後
    呼氣酒精濃度值達每公升0.87毫克之情形下，猶駕駛動力交
    通工具行駛之事實，堪以認定。
(二)、至被告雖辯稱於查獲當時並無肇事情形，且警方亦未對其進
    行生理平衡檢測，無證據可資證明其酒後駕車已達不能安全
    駕駛動力交通工具之程度云云，依證人即查獲當日在場員警
    林玉峰審理時證述：查獲被告當時，我們正在執行酒後駕車
    取締勤務，因發現被告騎車大燈未開，故予以攔停，並聞到
    被告身上有酒味，因而對被告進行酒測，測得酒精濃度達每
    公升0.87毫克，就將被告帶回警局偵辦，當時並未再對被告
    進行其他諸如生理協調平衡檢測等語（見本院卷第34頁），
    固可認定被告於遭查獲當時並無肇事情形發生，且警方於取
    締時亦未對其進行生理平衡檢測等事實，惟按刑法第185 條
    之3 之公共危險罪，以服用毒品、麻醉藥品、酒類或其他相
    類之物，不能安全駕駛動力交通工具而駕駛者，為其成立要
    件，因服用上開物品後，服用人陷於精神異常或意識力、判
    斷力降低，對猝發之事，無法為立即、適當之反應，達到不
    能為安全駕駛之程度，為預防性之抽象危險犯，故犯本罪並
    不以發生具體公共危險為必要，只須行為人在服用毒品、麻
    醉藥品、酒類或其他相類之物後，達到不能安全駕駛動力交
    通工具之程度而仍駕駛者，即成立本罪。準此，是否構成刑
    法第185 條之3 公共危險罪，當僅就行為人於服用毒品、酒
    類等相類之物後，是否有造成其判斷力降低而致無法為立即
    、適當反應之結果，作為判斷是否不能安全駕駛動力交通工
    具之標準，本不以行為人酒後駕車是否產生具體肇事結果作
    為判斷。至依警方取締酒後駕車勤務運作方式，一般除對行
    為人進行呼氣酒精濃度測試外，固往往另要求行為人進行諸
    如「直線步行一定距離後迴轉走回原地」、「雙腳併攏，兩
    手貼緊大腿，將一腳向前抬高離地一定距離，並靜止不動一
    定時間」、「雙腳併攏，雙手向前平伸，閉眼，輪流使用左
    右手的食指指尖觸摸鼻尖」等生理協調平衡測試，以作為行
    為人是否已達不能安全駕駛動力交通工具之判斷，然該等測
    試內容究非在模擬駕駛動力交通工具之複雜行車動態環境下
    所作成，雖可作為判斷行為人是否已達不能安全駕駛動力交
    通工具之輔助判斷標準之一，惟行為人是否確有不能安全駕
    駛動力交通工具之情事，仍應依其駕車當時是否有陷於精神
    異常或意識力、判斷力降低，對猝發之事，無法為立即、適
    當之反應等具體情事判斷，非謂員警取締當時未經進行此等
    生理協調平衡測試，即屬法定程序要件有所欠缺，而不構成
    酒後駕車之公共危險犯行，故被告僅以其遭查獲當時並無肇
    事情形發生、警方並未對其進行生理平衡檢測等事實，遽認
    無證據可資證明其酒後駕車已達不能安全駕駛動力交通工具
    云云，自非可採；其次，以酒精對人體影響程度而言，當呼
    氣酒精濃度達每公升0.5 毫克時，為輕到中度中毒，症狀為
    反應較慢、感覺減低、影響駕駛，當呼氣酒精濃度達每公升
    0.75毫克時，將造成思考及個性行為改變，當呼氣酒精濃度
    達每公升1.0 毫克時，將造成中度中毒，而有步態不穩、噁
    心嘔吐、精神混惑不清晰等症狀，當呼氣酒精濃度達每公升
    1.5 毫克時，有說話不清楚、感覺喪失、視力模糊等中到重
    度中毒症狀，當呼氣酒精濃度達每公升2.0 毫克時，有體溫
    降低、血糖降低、肌肉控制差、癲發作等重度中毒症狀，此
    有行政院國軍退除役官兵輔導委員會臺北榮民總醫院88年8
    月5 日（88）北總內字第26868 號函示意見可查，本案被告
    於遭查獲當時經測定呼氣酒精濃度達每公升0.87毫克一節，
    業如前述，佐以證人林玉峰證述：被告於遭查獲當時及接受
    詢問過程中，都能瞭解我們問題內容並能回答，表現還算正
    常，但走路已呈現稍微搖晃等語（見本院卷第34頁），足見
    被告於遭查獲當時就員警所詢問題雖尚能正常回答，然其確
    有步履不穩之情形產生，此除與前開函示意見內容所示呼氣
    酒精濃度達每公升0.75至1.0 毫克之中度酒精中毒症狀相符
    外，益可徵見被告酒後駕駛動力交通工具遭查獲當時之精神
    協調與警覺，當已受到酒精影響而有嚴重減退之情形出現，
    是警方於查獲被告酒駕之際，雖未對其另進行生理協調平衡
    檢測等測試，然由上開醫學專業意見及被告遭查獲時所顯現
    酒精中毒之具體情狀，仍可認定被告當時應已達不能安全駕
    駛動力交通工具之事實。
三、綜上所述，本件事證明確，被告酒後不能安全駕駛動力交通
    工具而仍駕駛之犯行，堪以認定，被告上訴意旨猶執前詞否
    認犯行，為無理由，應予駁回。
據上論斷，應依刑事訴訟法第455 條之1 第1 項、第3 項、第37
1 條、第368條、第373 條，判決如主文。
本案經檢察官鄧藤墩到庭執行職務。
中    華    民    國      100    年    5    月    26  日
                      交通法庭  審判長法  官  黃宗揚
                                      法  官  高瑞聰
                                      法  官  鄭子文
以上正本證明與原本無異。
不得上訴。
中    華    民    國     100    年     5    月    26  日
                                      書記官  王立山